【裁判字號】    92,重訴,603
【裁判日期】    921224
【裁判案由】    清償借款等
【裁判全文】
臺灣板橋地方法院民事裁定  九十二年度重訴字第六○三號
    原      告    乙○○○○○（公共）有限公司(Powermatic Data System Limited)
?
    法定代理人    陳錳
    訴訟代理人    方金寶律師
                  鄭智陽律師
                  洪欣儒律師
    被      告    竑訊科技股份有限公司
                              設台北縣三重市○○路○段六０九巷十二號十樓之
                              .
    兼法定代理人  陳建宏      住台北縣三重市○○路○段六０九巷十二號十樓之
                              .
    被      告    甲○○      住台北縣三重市○○路○段六０九巷十二號十樓之
                              .
    右二人
    訴訟代理人    謝協昌律師
右當事人間請求清償借款等事件，本院裁定如左：
    主    文
本件移送臺灣台北地方法院。
    理    由
一、本件原告為新加坡法人，是本件性質上係屬涉外民事事件。就涉外民事事件之國
    際管轄權，現行法律雖無明文，惟原告起訴既係主張本於與被告間如原證二所示
    借貸契約關係，請求被告返還借款（聲明第一項）；及本於如原證六所示使用借
    貸、承攬等委託製造混合契約，請求被告返還工具、模具、零件等及債務不履行
    損害賠償（聲明第二、三項）。並就聲明第一項部分，合意由臺灣台北地方法院
    管轄（見原證二契約第十條（i）The   Borrower   hereby  submits  to  the
    non-escluslive  junsdiction of the Taipei District Court in connection
    with  any  action  or proceding  arising  out  of or relsting  to this
    Agreement．借方同意關於本合約非專屬管轄涉訟事件，以臺灣台北地方法院為
    管轄法院。是非若原告主張關於本合約非專屬管轄涉訟除合意由臺灣台北地方法
    院管轄外，並得由我國民事訴訟法所定管轄法院管轄，併此敘明。），並以中華
    民國法律為準據法（詳同前契約第九條）。聲明第二、三項部分，則合意以新加
    坡法院為管轄法院，並以新加坡法律為準據法（見原證六契約第十一條），參酌
    我國民事訴訟法第二十四條規定：「當事人得以合意定第一審管轄法院。但以關
    於由一定法律關係而生之訴訟為限。前項合意，應以文書證之。」第二十二條規
    定：「同一訴訟，數法院有管轄權者，原告得任向其中一法院起訴。」，應認對
    於一部合意由臺灣台北地方法院管轄，一部合意由新加坡法院管轄之涉外事件，
    我國法院及新加坡法院均具有國際管轄權。
二、次按訴訟之全部或一部，法院認為無管轄權者，依原告聲請或依職權以裁定移送
    於其管轄法院，民事訴訟法第二十八條第一項定有明文。承前述，本件兩造就聲
    明第一項請求部分，既合意以我國之臺灣台北地方法院為第一審管轄法院，參酌
    民事訴訟法第二十四條第一項、第二十二條之規定，本件自應由臺灣臺灣台北地
    方法院管轄。茲原告向無管轄權之本院起訴，顯係違誤。茲依職權將本件移送於
    該管轄法院。
三、依首開法條裁定如主文。
中      華      民      國    九十二    年     十二     月    二十四    日
                                  臺灣板橋地方法院民事第一庭
~B法  官  黃信滿
右為正本係照原本作成。
如對本裁定送達後十日內向本院提出抗告狀。
中      華      民      國    九十二    年     十二     月    二十四    日
~B書記官  吳美瑤


司法院資訊處製作；財團法人民間司法改革基金會備份。
